臺灣板橋地方法院刑事判決　　　　　　　94年度交訴字第24號
 公　訴　人　臺灣板橋地方法院檢察署檢察官
 被　　　告　甲○○
上列被告因公共危險案件，經檢察官提起公訴（93年度偵字第19
357 號），於準備程序進行中，被告就被訴之事實為有罪之陳述
，經告知被告簡式審判程序之旨，並聽取當事人之意見後，裁定
進行簡式審判程序，判決如下：
    主  文
甲○○服用酒類，不能安全駕駛動力交通工具而駕駛，處有期徒
刑月；又駕駛動力交通工具致人傷而逃逸，處有期徒刑拾月，
；應執行有期徒刑壹年，緩刑肆年。
    事  實
一、甲○○曾於民國88年間因公共危險案件，經臺灣桃園地方法
    院判處罰金新臺幣15,000元，如易服勞役，以銀元300 元折
    算1 日確定，於89年5 月2 日執行完畢（起訴書誤載為89年
    6 月15日），雖未構成累犯，惟甲○○已深知酒醉駕駛之法
    令禁制，竟猶不知悔改，其於93年11月28日下午2 時許，在
    臺北縣樹林市某處與友人飲酒後，明知其身體之平衡感、注
    意力、反應力降低，達於不能安全駕駛動力交通工具之狀態
    下，仍於同日15時許，駕駛車牌號碼5M-4491 號之自用小貨
    車，自臺北縣樹林市前往同縣土城市。而於同日15時20分許
    ，行經臺北縣土城市○○路150 號前時，因疏於注意前方狀
    況，其自用小客車之左後視鏡擦撞步行穿越行人穿越道之乙
    ○○，致乙○○倒地而受有頭部外傷合併頸部挫傷之傷害（
    過失傷害部分業據乙○○撤回告訴，另據檢察官為不起訴處
    分），詎被告明知其駕駛上開自用小貨車肇事致人倒地受傷
    ，竟未下車查看或為其他救護措施，反而起意駕車逃逸。嗣
    經與乙○○同行之謝世文及不知名之路人記下車號報警，該
    路人並騎機車尾隨甲○○，而於同日15時30分許，警方在臺
    北縣土城市○○路與裕民路口將甲○○攔獲，並對甲○○施
    以酒精吐氣測試，而測得其呼氣酒精濃度高達1.34 mg/l ，
    而查悉上情。
二、案經臺北縣政府警察局土城分局報請臺灣板橋地方法院檢察
    署檢察官偵查起訴。
    理  由
一、按除被告所犯為死刑、無期徒刑、最輕本刑為三年以上有期
    徒刑之罪或高等法院管轄第一審案件者外，於第一次審判期
    日前之準備程序進行中，被告先就被訴事實為有罪之陳述時
    ，審判長得告知被告簡式審判程序之旨，並聽取當事人、代
    理人、辯護人及輔佐人之意見後，裁定進行簡式審判程序，
    刑事訴訟法第273 條之1 第1 項定有明文。經核本件被告甲
    ○○所犯係死刑、無期徒刑、最輕本刑為3 年以上有期徒刑
    以外之罪，其於準備程序中就被訴事實為有罪之陳述，經法
    官告知簡式審判程序之旨，並聽取公訴人、被告之意見後，
    本院爰依首揭規定，合議裁定由受命法官獨任進行簡式審判
    程序，合先敘明。
二、訊據被告於本院審判中，坦承於前揭時、地酒醉駕駛肇事，
    並於致被害人乙○○受傷後驅車逃逸之事實，核與被害人乙
    ○○、證人謝世文指訴相符，並有卷附道路事故調查報告表
    、道路交通事故現場圖在卷為證。且本件被告於上開時、地
    駕駛車牌號碼5M-4 491號之自用小貨車致乙○○受傷，有亞
    東紀念醫院診斷證明書在卷為據（見偵查卷第48頁），被告
    於肇事致人受傷後逃逸，經證人謝世文記下車號，並有路人
    見狀騎機車尾隨並報警攔獲，更據證人謝世文指證明確（見
    同前卷第42頁），復有警製道路交通事故初步分析研判表在
    卷為據（同卷第23頁），足證被告肇事逃逸之犯行明確。又
    被告為警攔獲時，經警當場對其進行呼氣酒精濃度測試，測
    得其呼氣酒精濃度高達1.34mg/l，有警製酒精測定紀錄在卷
    為憑（見同前卷第20頁），益足佐被告之自白與事實相符。
    綜上事證足認被告之犯行明確，應依法論處。
三、核被告所為，係犯刑法第185 條之3 之酒後駕駛罪、第185
    條之4 之肇事逃逸罪。被告所犯上開酒後駕駛罪與肇事逃逸
    罪間，犯意各別，行為互殊，應分論併罰。爰審酌被告曾因
    因公共危險案件，經臺灣桃園地方法院判處新臺幣15,000元
    ，如易服勞役，以銀元300 元折算1 日確定，於89年5 月2
    日執行完畢，有臺灣高等法院被告前案紀錄表在卷可稽，其
    明知酒後駕駛之危險性，復曾受刑罰之執行，仍不知悔改，
    本應嚴懲，惟酌以被告此次犯行出於偶發，犯後已坦承犯行
    ，並賠償被害人所受損失，有乙○○出具之撤回告訴狀一紙
    在卷為據，足見被告已知悔悟，並酌以被告之犯罪手段、所
    生危害等一切情狀，分別量處如主文所示之刑，並定其應執
    行刑。又被告未曾受有期徒刑以上刑之宣告，有前引臺灣高
    等法院被告前案紀錄表在卷為據，其因一時失慮釐此刑典，
    犯後已知悔悟，本院認其刑之宣告以暫不執行為適當，爰併
    予宣告緩刑4 年，以期自新。
據上論斷，應依刑事訴訟法第273 條之1 第1 項、第299 條第1
項前段，刑法第185 條之3 、第185 條之4 、第51條第5 款、第
74條第1 款，判決如主文。
本案經檢察官徐名駒到庭執行職務。
中　　華　　民　　國　　94　　年　　3 　　月　　25　　日
                    交通法庭    法  官  林漢強
右正本證明與原本無異。
如不服本判決，應於判決送達後10日內向本院提出上訴狀。
                                書記官  黃大千
中　　華　　民　　國　　94　　年　　3 　　月　　25　　日
附錄本件論罪科刑所用法條全文
刑法第185條之3
服用毒品、麻醉藥品、酒類或其他相類之物，不能安全駕駛動力
交通工具而駕駛者，處一年以下有期徒刑、拘役或三萬元以下罰
金。
刑法第185條之4
駕駛動力交通工具肇事，致人死傷而逃逸者，處六月以上五年以
下有期徒刑。
